臺灣臺北地方法院刑事判決　　　　　　　93年度訴字第1183號
公　訴　人　臺灣臺北地方法院檢察署檢察官
被　　　告　乙○○
選任辯護人　陳信亮律師
上列被告因偽造文書等案件，經檢察官提起公訴（92年度偵字第
16221號），經被告於本院自白犯罪，經本院合議庭評議改以簡
式審判程序審理，本院判決如下：
    主文
乙○○行使偽造私文書，足以生損害於他人，處有期徒刑陸月，
如易科罰金以參佰元折算壹日。
    事實
一、乙○○原係址設臺北市○○○路○段210之1號3樓萬頌商行合
    夥人，甲○○則為萬頌商行之負責人。詎乙○○未經甲○○
    之同意，竟基於偽造文書之犯意，於民國88年5月28日，利
    用二人所共同保管萬頌商行營利事業登記證以及「萬頌商行
    」、「甲○○」印鑑章等物之機會，未經甲○○同意，並持
    萬頌商行營利事業登記證、甲○○之
    」、「甲○○」印鑑章等物，前往美商美國銀行賓旭信用卡
    股份有限公司下稱賓旭公司）台北分公司處，接續盜蓋「萬
    頌商行」、「甲○○」印鑑章於賓旭公司特約商店合約書、
    信用卡查核／電子結帳終端機使用合約書、授權書及切結書
    各一份上（每一份上皆有萬頌商行、甲○○印文各一枚），
    而偽造美商賓旭公司於特約商店合約書、信用卡查核／電子
    結帳終端機使用合約書、授權書及切結書各一份之私文書後
    ，持向不知情之賓旭公司台北分公司承辦人員莊坤錦簽約後
    加以行使，據以申請成為聯合信用卡處理中心之特約商店，
    足以生損害於萬頌商行即甲○○、賓旭公司；然實際上乙○
    ○竟基於連續幫助逃漏稅捐之犯意將前揭向賓旭公司申設之
    刷卡機，裝置在址設臺北市○○街20號2樓之新錦州酒店，
    提供不特定之酒店客人刷卡消費使用，致虛增萬頌商行88年
    7 月至89年6月之銷售貨物金額達新臺幣（下同）00000000
    元，而幫助新錦州酒店以詐術逃漏稅捐0000000元，足以生
    損害於萬頌商行、甲○○之權益及稅捐稽徵機關對於稅捐核
    課管之正確性。
二、案經臺灣臺北地方法院檢察署檢察官偵查起訴。
    理  由
一、訊據被告乙○○對於右揭犯罪事實於本院審理時坦承不諱，
    且與被害人甲○○所指述之情節相符，並經證人林銘輝、葉
    永強、鄒春貴、莊坤錦、溫清男、美國賓旭公司特約商店合
    約書、信用卡查核／電子結帳終端機使用合約書、授權書及
    切結書各一份、中華商業銀行台北分行（戶名：林銘輝、統
    一編號：Ｚ000000000號）開戶資料、富邦商業銀行股份有限
    公司（戶名：葉永強、帳號：00000000000000號）帳戶之開
    戶資料、開戶起迄結清往來明細、轉帳傳票匯票、提領現金
    傳票、富邦銀行函暨富邦銀行匯入匯款明細表及授權書各一
    份、富邦商業銀行股份有限公司中山分行（戶名：鄒春貴、
    帳號：00000000000000號）帳戶之開戶資料、存提記錄單、
    存摺類存款取款憑調、存摺類存款存入憑調傳票書各一份、
    萬頌商行88年7月至88年1月營業稅自動報繳年檔資料4紙、
    台北市稅捐稽徵處大安分處處分書及台北市稅捐稽徵處違章
    案件罰緩繳款書附於偵查卷可稽，是本件事證明確，被告犯
    行堪以認定，應依法論科。
二、核被告所為，係犯刑法第216條、第210條之行使偽造私文書
    及稅捐稽徵法第43條第1項幫助納稅義務人逃漏稅捐罪。又
    被告盜蓋印文之行為，係偽造文書之階段行為，而被告偽造
    私文書後復持以行使，其偽造私文書之低度行為，為行使之
    高度行為所吸收，均不另論罪。又被告先後多次幫助納稅義
    務人新錦洲酒店逃漏稅捐之犯行，時間緊接，罪名與構成要
    件相同，顯係基於概括犯意而為，應依連續犯規定論以一罪
    ，並加重其刑。又被告所犯上開行使偽造私文書及幫助納稅
    義務人逃漏稅捐罪間，有方法結果之牽連關係，為牽連犯，
    依刑法第五十五條之規定，應從一重之行使偽造私文書罪處
    斷。查被告行為後，刑法第四十一條業於九十年一月十日修
    正公佈施行，於同年月十二日生效，關於易科罰金之折算標
    準，業經修正為同法條第一項前段「犯最重本刑為五年以下
    有期徒刑以下之刑之罪，而受六個月以下有期徒刑或拘役之
    宣告，因身體、教育、家庭之關係或其他正當事由，執行顯
    有困難者，得以一元以下三元以下折算一日，易科罰金。」
    經比較新舊法結果，以新法較有利於被告，應依刑法第二條
    第一項前段適用裁判時之法律，依修正後刑法第41條第1項
    前段規定諭知易科罰金之折算標準，附此敘明。爰審酌被告
    於犯後坦承犯行，深具悔意，及被告之品行、犯罪動機、目
    的、手段、生活狀況、智識程度、犯罪所得之利益、犯罪所
    生之損害等一切情狀，量處如主文所示之刑，並諭知易科罰
    金之折算標準。
據上論斷，應依刑事訴訟法第273條之1、第299條第1項前段，稅
捐稽徵法第43條第1項、刑法第11條前段、第2條第1項前段、第
56條、第210條、第216條、第55條、修正後第41條第1項前段、
罰金罰鍰提高標準條例第1條前段、第2條，判決如主文。
本案經檢察官黃紋綦到庭執行職務。
中　　華　　民　　國　　94　　年　　4 　　月　　8 　　日
                      刑事第8庭   法   官   陳德民
以上正本證明與原本無異。
如不服本判決，應於判決送達後十日內，向本院提出上訴狀。
                                  書記官    張漪蕙
中　　華　　民　　國　　94　　年　　4 　　月　　8 　　日
附錄本案論罪科刑法條：
刑法第二百十條
偽造、變造私文書，足以生損害於公眾或他人者，處五年以下有
期徒刑。
刑法第二百十六條
行使第二百十條至第二百十五條之文書者，依偽造、變造文書或
登載不實事項或使登載不實事項之規定處斷。
稅捐稽徵法第43條
教唆或幫助犯第41條或第42條之罪者，處三年以下有期徒刑、拘
役或科新台幣60000元以下罰金。
稅務人員、執行業務之律師、會計師或其他合法代理人犯前項之
罪者，加重其刑至二分之一。
稅務稽徵人員違反第33條規定者，除觸犯刑法者移送法辦外，處
一萬元以上五萬元以下罰鍰。
